臺灣彰化地方法院刑事判決　　　　　　　　　　　　　九十三年度交訴字第八九號
　　公　訴　人　臺灣彰化地方法院檢察署檢察官
　　被　　　告　乙○○
右列被告因公共危險等案件，經台灣彰化地方法院檢察署檢察官提起公訴（九十三年
偵字第五０五六號），本院認有刑事訴訟法第二百七十三條之一第一項之情形，而改
依簡式審判程序判決如左：
    主  文
乙○○因過失傷害人，累犯，處有期徒刑肆月；又駕駛動力交通工具肇事，致人於傷
而逃逸，累犯，處有期徒刑壹年。應執行有期徒刑壹年貳月。
    事  實
一、乙○○曾因犯公共危險案件，經本院判處有期徒刑六月，如易科罰金以三百元折
    算一日確定，於民國九十一年十月二十二日執行完畢。仍不知悔改，其未考領汽
    車駕駛執照，竟於九十三年六月三日凌晨二時四十五分許，駕駛車牌號碼ＰＮ─
    八三一六號自用小客車，沿彰化縣和美鎮○○路○段，由東往西方向行駛，行經
    上開路段三五八號前，其本應注意行車速度不得超過限限及汽車行駛時，駕駛人
    應注意車前狀況及兩車併行之間隔，並隨時採取必要之安全措施，而當時天候晴
    、光線為夜間有照明、且道面無障礙物、視距良好，並無不能注意之情事，竟而
    疏於注意，非但未注意同向前方，有人駕駛機車行駛之狀況且亦未保適當之間隔
    ，即貿然以時速約一百公里之速度，超速前行，致所駕駛自小客車右前車頭撞及
    ，在同向前方路面外側車道邊線外（即路旁），由甲○○所駕駛車牌號碼ＴＵＮ
    ─四七二號機車，使甲○○人車倒地，並因之受有顏面撕裂傷、顏面骨骨折、牙
    齒斷裂及眼角膜挫傷等傷害。詎乙○○於肇事後，竟未停於現場採取救護或其他
    措施，反而棄之不顧而逃離現場，後經現場目擊者許進隆記下肇事汽車之車牌號
    碼並向警報案，經警方由車籍資料始查獲上情。
二、案經被害人甲○○訴由彰化縣警察局和美分局報告台灣彰化地方法院檢察署檢察
    官偵查起訴。
    理  由
一、按除被告所犯為死刑、無期徒刑、最輕本刑為三年以上有期徒刑之罪或高等法院
    管轄第一審案件者外，於前條第一項程序進行中，被告先就被訴事實為有罪之陳
    述時，審判長得告知被告簡式審判程序之旨，並聽取當事人、代理人、辯護人及
    輔佐人之意見後，裁定進行簡式審判程序；除簡式審判程序及簡易程序案件外，
    第一審應行合議審判，刑事訴訟法第二百七十三條之一第一項、第二百八十四條
    之一分別定有明文。本件被告乙○○所涉係死刑、無期徒刑、最輕本刑為三年以
    上有期徒刑之罪或高等法院管轄第一審案件以外之罪，並於本院行準備程序時就
    被訴事實為有罪之陳述，本院合議庭依前揭規定，經評議結果，裁定改由一名法
    官獨任行簡式審判程序，先予敘明。
二、右揭事實，業據被告乙○○於本院準備程序及審理中，供承不諱，核與告訴人甲
    ○○於警訊及偵查中所證訴之情節相符，並經現場目擊證人許進隆於警訊中，證
    稱屬實，且有道路交通事故現場圖、調查報告表〈一〉〈二〉、財團法人彰化基
    督教醫院診斷書等在卷可稽。再者，機車受創後，幾呈破碎、解體狀，而被告所
    駕駛之自小客車係ＢＭＷ牌，其堅無比，惟右前方非但凹陷且破損非常，有採證
    之照片十幀在卷足憑，故肇事時必有巨響，被告並非耳聾之徒，焉有不聽聞之理
    。是益徵被告於偵查中，辯稱：伊不知情已經肇事云云，與事實不符，不可採信
    。另按「行車速度，依標誌或標線之規定」；「汽車行駛時，駕駛人應注意車前
    狀況及兩車併行之間隔，並隨時採取必要安全措施」，道路交通安全規則第九十
    三條第一項、第九十四條第三項分別定有明文。被告駕車應注意上開規定，且依
    當時情形，又無不能注意之情事，其竟疏於注意，非但未注意同向前方，有人駕
    駛機車行駛之狀況且亦未保適當之間隔，即貿然以時速約一百公里之速度，超速
    前行，致肇事致人於傷，是不僅其之駕駛行為顯有過失，且與被害人甲○○之受
    傷，亦具有因果關係。綜上，事證明確，被告之犯行，堪予認定。
三、核被告所為，係犯刑法第二百八十四條第一項之過失傷害及同法第一百八十五條
    之四之交通肇事逃逸罪。查被告曾因犯公共危險案件，經本院判處有期徒刑六月
    ，如易科罰金以三百元折算一日確定，於九十一年十月二十二日執行完畢，有台
    灣高等法院被告全國前案紀錄表一件在卷可徵，未滿五年再犯本件有期徒刑以上
    之罪，為累犯，應依法加重其刑。又被告未考領駕駛汽車執照，無駕駛執照駕車
    ，因而致人受傷，依法應負刑事責任，故應依道路交通管理處罰條例第八十六條
    第一項之規定，予以遞加重其刑。被告所犯上開二罪，犯意個別，罪名互異，應
    分論併罰。爰審酌被告犯罪之動機、目的、手段、於駕車肇事後，猶駕車逃逸現
    場，以圖卸責，是其惡性菲輕，應從重量刑，否則如何以惕來茲及被害人所受傷
    勢與迄今尚未賠償被害人之損害等一切情狀，分別量處如主文所示之刑，並定其
    應執行之刑，以示懲儆。
據上論斷，應依刑事訴訟法第二百七十三條之一第一項、第二百九十九條第一項前段
，道路交通管理處罰條例第八十六條第一項、刑法第十一條前段、第一百八十五條之
四、第二百八十四條第一項前段、第四十七條、第五十一條第五款，罰金罰鍰提高標
準條例第一條前段，判決如主文。
本案經檢察官郭銘禮到庭執行職務
中      華      民      國    九十三    年      九      月     三十     日
                                    臺灣彰化地方法院刑事第一庭
                                        法      官  洪  志  賢
右正本證明與原本無異。
如不服本判決，應於判決送達後十日內，向本院提出上訴狀（須附繕本）。
告訴人或被害人對於判決如有不服具備理由請求檢察官上訴者，其上訴期間之計算係
以檢察官收受判決正本之日期為準。
                                        法院書記官  洪  年  慶
中      華      民      國    九十三    年      十      月     三       日
汽車駕駛人，無駕駛執照駕車、酒醉駕車、吸食毒品或迷幻藥駕車、行駛人行道或行
經行人穿越道不依規定讓行人優先通行，因而致人受傷或死亡，依法應負刑事責任者
，加重其刑至二分之一。
汽車駕駛人，在快車道依規定駕車行駛，因行人或慢車不依規定，擅自進入快車道，
而致人受傷或死亡，依法應負刑事責任者，減輕其刑。
刑法第一百八十五條之四：
駕駛動力交通工具肇事，致人死傷而逃逸者，處六月以上五年以下有期徒刑。
刑法第二百八十四條
因過失傷害人者，處六月以下有期徒刑、拘役或五百元以下罰金。致重傷者，處一年
以下有期徒刑、拘役或五百元以下罰金。
從事業務之人，因業務之過失傷害人者，處一年以下有期徒刑、拘役或一千元以下罰
金。致重傷者，處三年以下有期徒刑、拘役或二千元以下罰金。
